【裁判字號】    96,簡上,473
【裁判日期】    970220
【裁判案由】    傷害
【裁判全文】
臺灣臺北地方法院刑事判決             96年度簡上字第473號
上  訴  人
即  被  告  乙○○
上列被告因傷害案件，不服本院96年度簡字第3763號，中華民國
96年11月22日第一審刑事簡易判決（檢察官聲請簡易判決處刑案
號：臺灣臺北地方法院檢察署96年度偵字第20828 號），提起上
訴，本院管轄之合議庭判決如下：
    主  文
原判決撤銷。
乙○○傷害人之身體，科罰金新臺幣伍仟元，如易服勞役，以新
臺幣壹仟元折算壹日。
柺杖壹支沒收。
    事  實
一乙○○與甲○○為夫妻，屬家庭暴力防治法第三條第一款所定
  之家庭成員。民國九十六年九月十七日上午十點三十分左右，
  乙○○在臺北市○○○路十九號八樓天一旅行社會客室，因甲
  ○○不願前往大陸地區帶回二人之女，而與甲○○發生爭執，
  竟基於傷害之犯意，以其所有之拐杖敲打甲○○之頭部，致甲
  ○○受有左頂頭皮五三公分瘀腫之傷害。
二案經甲○○訴由臺北縣政府警察局中和分局報請臺灣臺北地方
  法院檢察署檢察官偵查起訴。
    理  由
一被告以外之人於審判外之言詞或書面陳述，除法律有規定者外
  ，不得作為證據，刑事訴訟法第一百五十九條第一項固有明文
  ；惟被告以外之人於審判外之陳述，雖不符同法第一百五十九
  條之一至之四規定，而經當事人於審判程序同意作為證據，法
  院審酌該言詞陳述或書面陳述作成時之情況，認為適當者，亦
  得為證據。又當事人、代理人或辯護人於法院調查證據時，知
  有第一百五十九條第一項不得為證據之情形，而未於言詞辯論
  終結前聲明異議者，視為有前項之同意，同法第一百五十九條
  之五亦定有明文。本件公訴人及上訴人即被告乙○○於本院準
  備程序及審判程序中對於本案相關證人於偵查中之證述暨其他
  相關具傳聞性質之證據資料之證據能力，均表示沒有爭執，且
  迄於言詞辯論終結前亦未聲明異議。本院審酌本案證人之陳述
  及證據資料作成時之情況，核無違法取證或其他瑕疵，認為以
  之作為證據為適當，前述證人於審判外之陳述及相關證據資料
  ，自得做為證據。
二認定犯罪事實所憑之證據及理由：前述事實，除被告之自白外
  ，並有家庭暴力事件驗傷診斷書一份在卷可證，且與證人即被
  害人甲○○之證言相符，足以擔保被告自白之真實性，本件證
  據明確，被告犯行已堪認定，應依法論科。至被告於本院審理
  時所提相關證物均屬其與甲○○之感情糾葛，均與本件犯行之
  成立與否無關，附此敘明。
三論罪科刑之依據：核被告所為，係犯刑法第二百七十七條第一
  項傷害罪。原審判決對被告論罪科刑固非無見，惟其就被告所
  有供犯罪所用之柺杖漏未諭知沒收，已有不當，且告訴人僅受
  頭皮腫脹之瘀傷，及被告因心繫女兒安危之動機，原審判處拘
  役三十日，亦屬過重，被告上訴意旨所陳雖係其為本件犯行之
  動機，與犯罪成立與否無關，惟原判決既有上述違誤之處，自
  無可維持，應由本院撤銷改判。本院審酌被告因其女隻身處於
  大陸地區，心繫女兒之安危，而與告訴人發生爭執，致為本件
  犯行，情有可憫，及告訴人所受傷勢輕微，但被告至今未與告
  訴人和解等一切情狀，量處如主文所示之刑，並諭知易服勞役
  之折算標準。柺杖一支係被告供本件犯行所用之物，且屬被告
  所有，業據其供承屬實，雖未扣案，然無證據足認其已滅失，
  依刑法第三十八條第一項第二款，予以沒收。
四適用之法條：刑事訴訟法第四百五十五條之一第三項、第三百
  六十九條第一項前段、第三百六十四條、第二百九十九條第一
  項前段，刑法第二百七十七條第一項、第四十二條第三項前段
  、第三十八條第一項第二款，刑法施行法第一條之一。
本案經檢察官侯靜雯到庭執行職務
中    華    民    國    97    年    2     月    20    日
                  刑事第十五庭  審判長法  官  廖紋妤
                                      法  官  楊台清
                                      法  官  邱蓮華
上正本證明與原本無異。
不得上訴。
                                      書記官  葉宜玲
中    華    民    國    97    年    2     月    22    日
附錄論罪科刑法條
刑法第277條第1項
傷害人之身體或健康者，處三年以下有期徒刑、拘役或一千元以
下罰金。


司法院資訊處製作；財團法人民間司法改革基金會備份。
